【裁判字號】    97,易,221
【裁判日期】    970429
【裁判案由】    贓物
【裁判全文】
臺灣臺南地方法院刑事判決               97年度易字第221號
聲  請  人  臺灣臺南地方法院檢察署檢察官
被      告  甲○○
                    (現另案於臺灣臺南監獄臺南分監執行中)
上列被告因贓物案件，經檢察官聲請簡易判決處刑（96年度偵字
第17473號），本院認宜適用通常審判程序，判決如下：
    主  文
甲○○無罪。
    理  由
一、公訴意旨略以：甲○○基於收受贓物之犯意，於民國九十六
    年十一月初某日，在臺南縣永康市○○路與中山南路口，明
    知由不詳年籍、姓名之成年人所交付之車牌號碼L6－4006號
    自用小貨車，係來路不明之贓物（該車為乙○○所有，於九
    十六年十一月七日上午十時五十分許，在臺南縣永康市○○
    里○○路一百零八巷口失竊），竟仍予以收受並供己使用。
    嗣因甲○○於九十六年十一月十九日晚上八時四十分許，駕
    駛上開車輛行經臺南市○區○○路一百六十八號前時，為警
    當場查獲，並扣得鑰匙一支。因認甲○○涉犯刑法第三百四
    十九條第一項收受贓物罪。
二、訊據被告固坦認公訴意旨所認之犯罪事實，並於本院時供稱
    ：我於九十六年十一月五日具保停止羈押後，隔天早上我去
    永康歐洲世界對面藥局買止藥癮之解藥，剛好碰到徐榮良，
    買完藥之後我們各自回家。當日下午，我要跟徐榮良借錢，
    我們約永康中華路與中山南路某個巷口，見了面後，徐榮良
    才說不方便。當時因時間已晚，客運又都屬學生專車，搭乘
    不易，徐榮良就借了一把鑰匙給我，讓我把車輛開回家。隔
    天我把車開去還徐榮良時，沒碰到徐榮良，我又將車開回家
    ，停放在文南路公園旁。隔一星期後，我想說怎麼都沒有看
    到徐榮良，所以才想將車開去還他，半路上就被警察查到云
    云。惟查：
  (一)被告於偵查及審理中雖一再辯稱，車輛為徐榮良所交付。然
    證人徐榮良於偵查及本院訊問時，皆堅詞否認將系爭贓車交
    付予被告使用，並證述：我於九十六年十一月六日因通緝被
    查獲，晚上十二時交保獲釋。之後二天我均在家施打解藥，
    十一月九日我才走路出去偷電纜線被查獲，如我有車輛可借
    甲○○，我又何必走路去偷竊，以致被查獲等語。再者，被
    告辯稱車輛為徐榮良所交付等情，除被告自己供述外，並無
    其他蛛絲馬跡，如上開車輛被查獲時，徐榮良亦在現場；或
    車內查獲徐榮良使用之物品或指紋；或有其他人目睹徐榮良
    使用系爭車輛等等，可使人確信徐榮良與系爭贓車有所關聯
    ，是被告所辯，已然無據。又被告辯稱向徐榮良借車過程，
    一再反覆，於偵查中先稱：徐榮良來工地找我，我叫他二十
    號帶我去成大醫院拿藥，他就跟我講他有二把鑰匙，一把先
    借我，要我自己去停車場開車，如果二十日當天他沒空，要
    我自己去拿藥。警察查獲當天我就是要去醫院拿藥才開這輛
    車等語（見九十六年度偵字第一七四七三號卷第八頁以下）
    。嗣後又改稱：我於九十六年十一月六日在中華路遇到徐榮
    良，他說要去買解藥，買完之後我就去他家，之後我要回家
    ，我下樓走在中華路上，徐榮良就開一台車子過來要載我回
    家，但因徐榮良施用毒品，頭暈暈的，我就載他回家，之後
    我就將車子開回家，他叫我隔日去他家載他，但我隔日去找
    他就未看到他，我就將車子停在他家附近等，等不到我就將
    車子開回我家附近公園停放等語（見九十六年度偵字第一七
    四七三號卷第四十頁以下）。至本院訊問時又改稱：到達與
    徐榮良約定之地點後，因未順利向徐榮良借得現金，且搭公
    車回家又不方便，因而向徐榮良借用該車（見九十六年度簡
    字第四四三七號卷第三十七頁以下）。前後說詞不一，已難
    取信於人。況且，由被告對於何時獲得交保、何人出具保證
    金、獲釋後當晚以及翌日去向等細節，於本院訊時均可明確
    供出，顯見被告對於交保獲釋及緊接於後所發生之事項，記
    憶尚屬清晰，而其竟供稱：九十六年十一月五日交保後，翌
    日即向徐榮良借用該車等情，互核證人即車主乙○○於本院
    證述：系爭車輛於九十六年十一月七日早上五時左右，停放
    在臺南縣永康市○○路附近，至同日早上十一時許，即發現
    車輛遭竊等語（見九十六年度簡字第四四三七號卷第三十七
    頁以下），顯見所謂借車一節，俱屬杜撰之詞，委不足採。
    而排除被告供述外，依卷附贓物認領保管單、臺南市警察局
    車輛尋獲電腦輸入單、臺南縣警察局車輛協尋電腦輸入單、
    照片四張及扣案鑰匙等物，僅能證明上開車輛屬乙○○遭竊
    之贓車，尚不足使本院確信被告收受贓車之行為，依上說明
    ，就公訴人所認犯罪事實，應為無罪之諭知。
據上論斷，應依刑事訴訟法第四百五十二條、第三百零一條第一
項前段，判決如主文。
本案經檢察官丙○○到庭執行職務
中    華    民    國    97    年    4     月    29    日
                刑事第三庭    法  官  包梅真
以上正本證明與原本無異。
如不服本判決應於收受本判決後10日內向本院提出上訴書狀，並
應敘述具體理由。如未敘述上訴理由者，應於上訴期間屆滿後20
日內向本院補提理由書狀（均須按他造當事人之人數附繕本）「
切勿逕送上級法院」。
                              書記官  李淑秋
中    華    民    國    97    年    4     月    29    日


司法院資訊處製作；財團法人民間司法改革基金會備份。
